# APP的后期维护费

提问人：帅的雪 时间：2018-02-11 10:41:12
求助，关于企业自行开发手机APP，有两个问题请教大家： 1.企业的1.0和2.0的版本应该分别确认两项无形资产？还是应该将1.0的净值计入2.0后，重新摊销？ 2.企业后期对于APP的自己的维护费用，主要是人工工资，应该计入无形资产原值还是直接在当期费用化？

回答人：chenyiwei
1 、同一APP的不同版本，有取代关系的，则在新版上线后，旧版的摊余成本应转入损益。 2 、日常维护费应当计入管理费用，除非有确凿证据表明对其功能进行了扩充，增加了未来经济利益的流入潜力，且功能扩充部分的开发成本能够单独识别和可靠计量，且满足开发支出资本化的其他条件。

回答人：chenyiwei
1.0版本的无形资产账面价值应加速摊销，但不应对其计提减值准备。

提问人：aegis 时间：2018-02-12 08:38:13
1 是不是还要研究一下，比如我的1.0版本开发花了 3000 万，运行相对稳定，三个月后，春节了，在春节前一个人做个喜庆的启动画面套了个红色加了个拜年功能版本号变2.0，花了个加班费

回答人：chenyiwei
这种小功能无法证明能带来直接额外增量经济利益的，建议直接费用化处理。